【裁判字號】    89,上易,2164
【裁判日期】    900119
【裁判案由】    妨害名譽
【裁判全文】
臺灣高等法院高雄分院刑事判決                  八十九年度上易字第二一六四號
    上  訴  人
    即  被  告  乙○○
右上訴人因妨害名譽案件，不服臺灣高雄地方法院八十九年度易字第二五一一號，中
華民國八十九年十一月十三日第一審判決（起訴案號：臺灣高雄地方法院檢察署八十
九年度偵字第七二三一號）提起上訴，本院判決如左：
    主  文
上訴駁回。
    事  實
一、乙○○與甲○○係鄰居，緣二人因甲○○在其高雄市三民區○○○路一七六號五
    樓之一住處開設補習班，而於民國（下同）八十六年十二月間起交惡，並有多件
    案件纏訟無法排解。嗣乙○○（由其友劉進福陪同在場）於八十九年三月廿六日
    十八時五十分許，在上址之五樓與甲○○又生爭吵，乙○○竟於該五樓電梯門口
    之公眾得出入場所（該樓有五戶），公然以「幹你娘」「垃圾人，幹你娘雞巴」
    等粗鄙之語辱罵甲○○，使甲○○深感難堪及氣憤，足以減損甲○○之聲譽。
二、案經甲○○訴由台灣高雄地方法院檢察署檢察官偵查起訴。
    理  由
一、証據上訴人即被告乙○○（下稱被告）矢口否認有右揭犯罪事實，辯稱告訴人本
    件係持舊證據重覆告訴云云。經查，右揭事實，迭據告訴人甲○○於偵查、原審
    及本院審理中指訴在卷，復提出錄音帶一捲，經原審勘驗無訛，有勘驗筆錄附卷
    可憑。況被告於偵查中亦供承伊聽到告訴人罵伊，伊忍不住回罵「垃圾」「小人
    」等情（見偵查卷第十五頁）。次查，被告曾於八十六年十二月二日廿時廿分、
    八十七年一月十二日十二時五十分、八十七年七月十四日廿一時卅分，公然以「
    幹你娘ＸＸ、人渣、雜碎、卒仔」等語辱罵告訴人，及於八十七年五月一日十四
    時，公然以「幹你娘ＸＸ、小偷、婊子、賤貨」等語辱罵告訴人及其妻林簡滋玉
    等情，有原審八十七年度易字第四一八一號（台灣高等法院高雄分院八十七年度
    上易字第二五一０號）及八十八年度自更字第二號刑事判決附卷可稽，是上開案
    件被告辱罵告訴人之詞與本件迥然不同，則告訴人自不可能持舊證物（即錄音帶
    ）重覆告訴，彰彰明甚。綜上所述，被告上開所辯，顯係卸責之詞，不足採信，
    復有錄音帶一捲可佐，是被告罪證明確，犯行堪以認定。
二、核被告之所為，係犯刑法第三百零九條第一項之公然侮辱罪。
三、原審因而適用刑法第三百零九條第一項、第四十一條，罰金罰鍰提高標準條例第
    一條前段、第二條，並審酌被告之品行，犯罪所生危害及犯罪後態度等一切情狀
    ，量處拘役十五日，並諭知易科罰金之折算標準。經核原判決認事用法，並無不
    合，量刑亦甚妥適，被告上訴意旨，否認犯罪，指摘原判決不當，為無理由，應
    予駁回。
據上論斷，應依刑事訴訟法第三百六十八條，判決如主文。
本案經檢察官林炎昇到庭執行職務。
中    華    民    國      九十      年       一       月     十九   日
                              臺灣高等法院高雄分院刑事第八庭
                                  審判長法官  郭雅美
                                        法官  張盛喜
                                        法官  莊飛宗
右正本證明與原本無異。
不得上訴。
                                      書記官  張宗芳
中    華    民    國      九十      年       一       月    二十    日
附錄：本判決論罪科刑法條全文
刑法第三百零九條第一項：
公然侮辱人者，處拘役或三百元以下罰金。
                          Ｊ


司法院資訊處製作；財團法人民間司法改革基金會備份。
